# 探索额外的薪酬激励下 ,账务处理方法

提问人：lardqiu 时间：2021-02-10 09:37:13
有ABC三人,薪酬核算日常分别是计入管理费用,营业成本,在建工程,某年,项目建设过程中,股东决定给ABC一笔钱,作为额外的嘉奖,奖励他们的努力贡献,
我认为这个额外的嘉奖不构成项目建设的必要支出,所以列到在建工程不合理,我建议统一算到管理费用,
请问陈版主,这样的想法合理么?

回答人：chenyiwei
你的理解基本合理。对此类偶发性、一次性的奖励，不构成日常薪酬的组成部分，应计入管理费用。